【裁判字號】    97,易緝,62
【裁判日期】    970616
【裁判案由】    竊盜等
【裁判全文】
臺灣板橋地方法院刑事判決              97年度易緝字第62號
公  訴  人  臺灣板橋地方法院檢察署檢察官
被      告  甲○○
                    號
上列被告因竊盜等案件，經檢察官提起公訴(96年度偵字第12903
號），本院判決如下：
    主  文
甲○○竊盜，處有期徒刑月；減為有期徒刑壹月又拾伍日，如
易科罰金，以新臺幣壹仟元折算壹日。又意圖為自己不法之所有
，以不正方法由自動付款設備取得他人之物，處有期徒刑陸月；
減為有期徒刑月，如易科罰金，以新臺幣壹仟元折算壹日。應
執行有期徒刑肆月，如易科罰金，以新臺幣壹仟元折算壹日。
    事  實
壹、甲○○前因工作之故，暫居臺北縣三重市○○路14巷12號3
    樓乙○○租住處，而於民國96年2 月17日與乙○○餐敘之際
    ，得知其金融卡密碼，竟意圖為自己不法之所有，在乙○○
    之房間內，竊取其臺灣郵政股份有限公司三重中山路郵局（
    以下簡稱三重郵局）帳號00000000000000000 號帳戶之金融
    卡。復意圖為自己不法之所有，自96年2 月18日凌晨0 時58
    分許起至同日上午6 時4 分許止，在臺北縣三重市○○路○
    段66號中國信託銀行自動櫃員機，接續5 次以將該金融卡密
    碼輸入自動付款設備之不正方法，各提領現金新臺幣（下同
    ）2 萬元，使自動付款設備辨識系統對於持卡人身分判別陷
    於錯誤，交付現金共10萬元後，再將該金融卡置回原處。嗣
    因乙○○於同年3 月6 日自其三重郵局帳戶提領款項，察覺
    餘額有異，乃報警處理，而循線查知上情。
貳、案經乙○○訴由臺北縣政府警察局三重分局報請臺灣板橋地
    方法院檢察署檢察官偵查起訴。
    理  由
壹、按被告以外之人於審判外之言詞或書面陳述，除法律有規定
    者外，不得作為證據，刑事訴訟法第159 條第1 項定有明文
    。而被告以外之人於審判外之陳述，經當事人於審判程序同
    意作為證據，法院審酌該言詞陳述或書面陳述作成時之情況
    ，認為適當者，得為證據；當事人、代理人或辯護人於法院
    調查證據時，知有第159 條第1 項不得為證據之情形，而未
    於言詞辯論終結前聲明異議者，視為有前項之同意，則為同
    法第159 條之5 所明定。經查，被害人乙○○於司法警察調
    查時所為陳述，雖係被告甲○○以外之人於審判外之陳述，
    惟被告於本院調查證據時，並未於言詞辯論終結前聲明異議
    ，應視為同意作為證據，復經審酌其言詞陳述之情況，認為
    適當，應認有證據能力。
貳、認定犯罪事實之證據及理由
一、訊據被告固坦承於96年2 月間，寄居臺北縣三重市○○路14
    巷12號3 樓被害人租住處所之事實，惟矢口否認有何竊盜及
    以不正方法由自動付款設備取得他人財物之犯行，辯稱：被
    害人之金融卡遭盜用時，伊已遷居高雄云云。經查：被害人
    所有之三重郵局金融卡遭人盜用，自96年2 月18日凌晨0 時
    58分許起至同日上午6 時4 分許止，在臺北縣三重市○○路
    ○ 段66號中國信託銀行自動櫃員機，接續5 次輸入密碼提領
    現金各2 萬元之事實，業據被害人於警詢時證述：「我於96
    年3 月6 日早上9 時5 分…提款（郵局00000000000000000
    、乙○○）時發現我的餘額不符，我就去郵局查詢，發現我
    的帳戶在96年2 月18日被人盜領，但我在那一天約8 或9 時
    搭飛機去澎湖，根本沒有使用提款卡領錢…。經警方幫我向
    金融機構查詢，我的帳戶於96年2 月18日，在中國信託銀行
    重陽分行（臺北縣三重市○○路○ 段66號）之提款機被盜領
    5 筆（第1 筆時間：0 時58分，第2 筆時間：6 時0 分，第
    3 筆時間：6 時1 分，第4 筆時間：6 時3 分，第5 筆時間
    ：6 時4 分），每筆均盜領新臺幣20000 元，我總計損失新
    臺幣100000元。」等語綦詳（見臺灣板橋地方法院檢察署96
    年度偵字第12903 號偵查卷宗第7 頁），且有前述三重郵局
    帳戶存摺紀錄1 件及監視器翻拍照片3 幀附卷可資佐證。復
    經被害人於本院審理時指認上開照片後具結證稱：「（問：
    妳確定照片中的人是被告嗎？）我確定是被告。」「我有帶
    警察去銀行調錄影帶，影帶內的人是被告。」、「我在中國
    信託看時，影帶很清楚，影帶中的人是長頭髮，只是後面綁
    起來，且照片中的人穿的衣服是我媽媽的，我拿給被告穿。
    」等語，並結證稱：「96年2 月17日圍爐時，我姐姐要跟我
    借錢，我當場把提款卡拿給我姐姐，告訴她密碼2526，當時
    被告也在場…。」等語，與卷附前揭存摺紀錄對照以觀，被
    害人所有之三重郵局帳戶於96年2 月17日確經提領現金2 萬
    元；被告於本院審理時亦坦承：「我96年2 月17日有跟她們
    一起圍爐，她（即被害人）姐姐也在…。」、「證人（即被
    害人）有借衣服給我穿…，我有穿過…。」等情（以上均見
    本院97年6 月2 日審判筆錄），俱徵被害人所述，並非杜撰
    之詞。被告辯稱：伊於被害人之金融卡遭盜用之際，已南下
    高雄云云；惟被告係因工作之故，寄居被害人住處，並於96
    年2 月17日與被害人圍爐聚餐，何以忽於翌日搬離，遠赴高
    雄，已啟人疑竇，況被告於96年2 月17日猶與被害人餐敘，
    衡情實無轉眼於翌日凌晨即遷居高雄之理。被告所辯，無非
    卸責之詞，不足採信。綜上，被告竊取被害人所有之三重郵
    局金融卡後，自96年2 月18日凌晨0 時58分許起至同日上午
    6 時4 分許止，在臺北縣三重市○○路○ 段66號中國信託銀
    行自動櫃員機，接續5 次輸入密碼提領現金各2 萬元，事證
    明確，被告犯行堪予認定。
二、核被告所為，係犯刑法第320 條第1 項竊盜罪及同法第339
    條之2 第1 項不正利用自動付款設備詐欺罪。被告前後5 次
    以不正方法由自動付款設備取得他人財物，係基於單一犯罪
    計畫，在時間、空間密切相連之情況下賡續而為，為接續犯
    ，應僅評價為一不正利用自動付款設備詐欺罪。被告所犯上
    開二罪，犯意各別，行為互殊，應予分論併罰。爰審酌被告
    利用被害人提供居住處所，未予設防之機會，竊取其金融卡
    ，擅自提領存款，應嚴予非難，兼衡被告之素行、智識程度
    ，其犯罪之動機、目的、手段、所獲利益，暨被告犯後否認
    犯行，毫無悔意之態度等一切情狀，分別量處如主文所示之
    刑，資為懲儆。又被告所犯竊盜及不正利用自動付款設備詐
    欺罪，其犯罪時間均在96年4 月24日前，且合於減刑要件，
    應依中華民國九十六年罪犯減刑條例規定，各減其刑為二分
    之一，並諭知減刑後易科罰金之折算標準，及定其應執行之
    刑。
據上論斷，應依刑事訴訟法第299 條第1 項前段，刑法第320 條
第1 項、第339 條之2 第1 項、第41條第1 項前段、第2 項、第
51條第5 款，刑法施行法第1 條之1 ，中華民國九十六年罪犯減
刑條例第2 條第1 項第3 款、第7 條、第9 條、第10條第1 項，
判決如主文。
本案經檢察官張誌洋到庭執行職務。
中    華    民    國    97    年    6     月    16    日
                        刑事第四庭  法  官  廖  怡  貞
以上正本證明與原本無異。
如不服本判決，應於判決送達後10日內向本院提出上訴狀，上訴
於臺灣高等法院（須附繕本）。
                                    書記官  林  惠  齡
中    華    民    國    97    年    6     月    19    日
附錄本案論罪科刑法條全文：
中華民國刑法第320條
（普通竊盜罪、竊佔罪）
意圖為自己或第三人不法之所有，而竊取他人之動產者，為竊盜
罪，處5 年以下有期徒刑、拘役或500 元以下罰金。
意圖為自己或第三人不法之利益，而竊佔他人之不動產者，依前
項之規定處斷。
前二項之未遂犯罰之。
中華民國刑法第339條之2
意圖為自己或第三人不法之所有，以不正方法由自動付款設備取
得他人之物者，處3 年以下有期徒刑、拘役或10000 元以下罰金
。
以前項方法得財產上不法之利益或使第三人得之者，亦同。


司法院資訊處製作；財團法人民間司法改革基金會備份。
